臺灣宜蘭地方法院刑事判決
111年度易字第7號
公  訴  人  臺灣宜蘭地方檢察署檢察官
被      告  鄭明峯




            陳馮君



上列被告等因竊盜等案件，經檢察官黃正綱提起公訴（110年度
偵字第7502號），本院判決如下：
    主  文
戊○○共同踰越窗戶、侵入住宅竊盜，累犯，處有期徒刑捌月。未
扣案之犯罪所得新臺幣貳仟元、印章柒顆、喜互惠禮券新臺幣捌
佰元、健保卡貳張（乙○○○、江坤成）、殘障手冊壹張（江坤成
）、身分證貳張（乙○○○、江坤成）、老人悠遊卡貳張，均沒收
之，於全部或一部不能沒收或不宜執行沒收時，各追徵其價額。
丁○○共同踰越窗戶、侵入住宅竊盜，累犯，處有期徒刑捌月。未
扣案之犯罪所得新臺幣肆仟元沒收之，於全部或一部不能沒收或
不宜執行沒收時，追徵其價額；又共同意圖為自己不法之所有，
以不正方法由自動付款設備取得他人之物，累犯，處有期徒刑叁
月，如易科罰金，以新臺幣壹仟元折算壹日。未扣案之犯罪所得
新臺幣壹萬肆仟元沒收之，於全部或一部不能沒收或不宜執行沒
收時，追徵其價額。
    犯罪事實
一、戊○○前於民國107年間，因贓物等案件，經本院以107年度聲
    字第471號裁定應執行有期徒刑1年6月確定，於108年1月10
    日縮短刑期假釋出監，並於108年8月7日假釋期滿未經撤銷
    假釋，所餘刑期以已執行論；丁○○前於107年間，因違反毒
    品危害防制條例案件，分別經本院以107年度簡上字第87號
    判處有期徒刑4月、107年度簡字第597號判處應執行有期徒
    刑8月、107年度簡上字第97號判處有期徒刑5月確定，經接
    續執行於109年8月12日縮刑期滿執行完畢。均不知悔改，共
    同基於意圖為自己不法之所有而加重竊盜之犯意聯絡，於11
    0年9月7日凌晨2時44分許，在乙○○○位於宜蘭縣○○市○○路0段
    00巷0號住處，以踰越該住處廁所未上鎖窗戶之方式侵入上
    開住宅，徒手竊取將乙○○○所管領之現金新臺幣（下同）8千
    元、茶杯5個、小米手機1支、手機殼1個、ACER平板電腦1台
    、瑞士刀3把、黑色手提包1個、咖啡色花紋手提包1個、黑
    紅花紋手提包1個、紅黑方格手提包1個、棕色皮包1個、布
    製手提包1個、紅黃方格手提包1個、古董酒1瓶、黑色零錢
    包1個、金戒指1只、玉戒指2只、銀戒指1只、石頭1個、玉
    石1個、紅色盒子1個、項鍊4條、手環1個、吊飾2個、布製
    零錢包1個、時鐘裝飾品1個、獅頭裝飾品1個、馬形狀酒瓶1
    瓶（以上現金2千元及其餘部分，均已扣案並發還乙○○○）、
    印章7顆、喜互惠禮券800元（起訴書誤載為500元、健保卡2
    張（乙○○○、江坤成）、殘障手冊1張（江坤成）、身分證2
    張（乙○○○、江坤成）、老人悠遊卡2張及臺灣銀行帳號0000
    00000000號帳戶提款卡1張得手。
二、戊○○（未據起訴）、丁○○取得上述臺灣銀行帳號0000000000
    00號帳戶提款卡1張後，另與丙○○（由本院通緝中，被訴以
    不正方法由自動付款設備取得他人之物部分，嗣到案後另行
    審結）共同基於意圖為自己不法之所有而以不正方法由自動
    付款設備取得他人之物之單一接續犯意聯絡，於110年9月7
    日凌晨4時40分許，在位於宜蘭縣○○市○○○路00號之臺灣銀行
    ，由丙○○持上開竊得之提款卡插入臺灣銀行自動櫃員機並輸
    入密碼，並由丁○○在旁負責把風之方式，接續自臺灣銀行自
    動櫃員機提領上開帳戶內之存款10萬元、5萬元得手。嗣因
    丙○○告知戊○○、丁○○僅自臺灣銀行自動櫃員機領得47,000元
    ，遂由戊○○、丁○○各分得14,000元，另交付知情之甲○○收受
    5千元（甲○○由本院通緝中，被訴收受贓物部分，嗣到案後
    另行審結），其餘部分則均由丙○○取得。
三、案經乙○○○訴由宜蘭縣政府警察局宜蘭分局報告臺灣宜蘭地
    方檢察署檢察官偵查起訴。
    理  由
壹、程序部分：
    按被告以外之人於審判外之陳述，雖不符刑事訴訟法第159
    條之1至第159條之4之規定，而經當事人於審判程序同意作
    為證據，法院審酌該言詞陳述或書面陳述作成時之情況，認
    為適當者，亦得為證據。當事人、代理人或辯護人於法院調
    查證據時，知有刑事訴訟法第159條第1項不得為證據之情形
    ，而未於言詞辯論終結前聲明異議者，視為有前項之同意，
    刑事訴訟法第159條之5定有明文。查本判決所引用以下被告
    以外之人於審判外作成之相關供述證據（包含書面陳述），
    雖均屬傳聞證據，惟公訴人、被告戊○○、丁○○於本院準備程
    序、審判期日均表示無意見而不予爭執（本院卷第213頁、
    第273頁、第358至359頁），亦未於言詞辯論終結前聲明異
    議，本院審酌上開證據資料製作時之情況，尚無違法不當及
    證明力明顯過低之瑕疵，亦認為以之作為證據應屬適當，故
    認前揭證據資料均有證據能力。至其餘所引用之非供述證據
    ，本院亦查無違反法定程序取得之情形，亦均認具有證據能
    力，首予敘明。
貳、實體部分：
一、前揭犯罪事實，業據被告戊○○、丁○○於本院審理時坦承不諱
    （本院卷第149至152頁、第213頁、第273頁、第364至365頁
    ），核與證人即告訴人乙○○○於警詢、偵查及本院審理時所
    指訴之情節大致相符（警卷第56至65頁；偵卷第68頁；本院
    卷第147至152頁），復有搜索扣押筆錄及扣押物品目錄表4
    份、贓物認領保管單及臺灣銀行存摺影本各1份，照片36張
    附卷可按。綜上事證參互析之，足認被告戊○○、丁○○自白與
    事實相符，本案事證明確，被告犯行堪以認定，應予依法論
    科。至前揭犯罪事實欄所示財物以外如起訴書所載其餘竊得
    之財物部分，業據被告戊○○、丁○○否認竊取在案，本院衡以
    告訴人於警詢中所述遭竊之財物與嗣後領回之遭竊財物不盡
    相同，可徵告訴人對於實際遭竊財物範圍如何，尚有記憶不
    清之處，且卷內復乏其他證據足資補強告訴人之指述，以資
    證明被告戊○○、丁○○確有竊取前揭犯罪事實欄所示財物以外
    如起訴書所載其餘竊得之財物部分，則依有疑惟利被告之原
    則，自應採取對被告戊○○、丁○○最有利之認定。從而，本院
    審酌上情認被告竊得之財物應為如犯罪事實欄所載之財物，
    而未及於前揭部分以外如起訴書所載其餘竊得之財物部分，
    併此敘明。
二、核被告戊○○所為，係犯刑法第321條第1項第1款、第2款之踰
    越窗戶、侵入住宅竊盜罪；被告丁○○所為，係犯刑法第321
    條第1項第1款、第2款之踰越窗戶、侵入住宅竊盜罪、第339
    條之2第1項之非法由自動付款設備取財罪。又被告丁○○就如
    犯罪事實欄二所示部分，先後2次非法由自動付款設備取財
    犯行，係於密切接近之時間實施，各行為之獨立性極為薄弱
    ，依一般社會健全觀念，在時間差距上，難以強行分開，應
    視為數個舉動之接續施行，合為包括之一行為予以評價，論
    以接續犯之實質上一罪。被告戊○○、丁○○間，就如犯罪事實
    欄一所示部分；被告丁○○與丙○○、戊○○（未據起訴）間，就
    如犯罪事實欄二所示部分，均有犯意聯絡及行為分擔，各應
    論以共同正犯。再被告丁○○所犯2罪間，犯意各別，行為互
    殊，應予分論併罰。又被告戊○○、丁○○分別有如犯罪事實欄
    所載犯罪科刑執行情形，有臺灣高等法院被告前案紀錄表2
    份附卷可參，渠等於前案有期徒刑執行完畢後，5年以內故
    意再犯本件有期徒刑以上之罪，為累犯，參諸司法院釋字第
    775號解釋，依解釋文及理由之意旨，係指構成累犯者，不
    分情節，一律加重最低本刑，於不符合刑法第59條所定要件
    之情形下，致生行為人所受之刑罰超過其所應負擔罪責之個
    案，不符罪刑相當原則、比例原則。於此範圍內，在修正前
    ，為避免發生上述罪刑不相當之情形，法院就該個案應裁量
    是否加重最低本刑；依此，該解釋係指個案應量處最低法定
    刑、又無法適用刑法第59條在內減輕規定之情形，法院應依
    此解釋意旨裁量不予加重最低本刑（最高法院108年度台上
    字第338號判決意旨參照），而經核本案被告戊○○、丁○○之
    犯罪情節，並無上開情事，尚乏依上開解釋意旨裁量不予加
    重最低本刑之餘地，均應依刑法第47條第1項之規定，加重
    其刑。爰審酌被告戊○○前有竊盜、違反毒品危害防制條例、
    詐欺、贓物等犯罪科刑前案紀錄，有臺灣高等法院被告前案
    紀錄表1份在卷可稽，品行非無可議；被告丁○○前有搶奪、
    竊盜、贓物、妨害性自主、違反毒品危害防制條例、侵占、
    違反電信法等犯罪科刑前案紀錄，有臺灣高等法院被告前案
    紀錄表1份在卷可稽，品行非無可議，及渠等因一時貪念，
    乘人不注意之際，以上揭方式竊取他人財物之犯罪動機、目
    的及手段，造成告訴人受有前述財物損失之犯罪所生損害；
    被告丁○○為圖私利，以上揭方式由自動付款設備取財之犯罪
    動機、目的及手段，造成告訴人受有前述財物損失之犯罪所
    生損害，並兼衡被告戊○○家庭經濟情形為勉持之生活狀況，
    國小畢業之智識程度；被告丁○○家庭經濟情形為勉持之生活
    狀況，國中畢業之智識程度，暨犯後均知坦承犯行，態度尚
    可等一切情狀，分別量處如主文所示之刑，並就得易科罰金
    部分，諭知如易科罰金之折算標準。至未扣案之現金2千元
    、印章7顆、喜互惠禮券800元、健保卡2張（乙○○○、江坤成
    ）、殘障手冊1張（江坤成）、身分證2張（乙○○○、江坤成
    ）、老人悠遊卡2張，係屬於被告戊○○之犯罪所得；未扣案
    之現金4千元，係屬於被告丁○○如犯罪事實欄一所示之犯罪
    所得；未扣案之現金14,000元，係屬於被告丁○○如犯罪事實
    欄二部分之犯罪所得，應依刑法第38條之1第1項前段、第3
    項之規定，均宣告沒收之，於全部或一部不能沒收或不宜執
    行沒收時，各追徵其價額。另按犯罪所得已實際合法發還被
    害人者，不予宣告沒收或追徵，刑法第38條之1第5項定有明
    文。查本件被告如犯罪事實欄一所示已扣案之犯罪所得，均
    已實際合法發還與告訴人，有贓物認領保管單1份存卷可查
    ，爰均不予宣告沒收；另按宣告前二條之沒收或追徵，有過
    苛之虞、欠缺刑法上之重要性、犯罪所得價值低微，或為維
    持受宣告人生活條件之必要者，得不宣告或酌減之，刑法第
    38條之2第2項定有明文。查未扣案之臺灣銀行帳號00000000
    0000號帳戶提款卡1張，固係屬於被告戊○○、丁○○如犯罪事
    實欄一所示之犯罪所得，惟上開財物非屬違禁物，且本院審
    酌上開財物為吾人日常生活用品，且該等物品可隨時停用、
    掛失補辦，尚與可反覆用供犯罪所用之物有間，足徵縱予宣
    告沒收亦無以達成犯罪預防之效用，應認欠缺刑法上之重要
    性，亦不予宣告沒收，附此敘明。
據上論斷，應依刑事訴訟法第299條第1項前段，刑法第28條、第
321條第1項第1款、第2款、第339條之2第1項、第47條第1項、第
41條第1項前段、第38條之1第1項前段、第3項，刑法施行法第1
條之1第1項，判決如主文。
本案經檢察官林小刊到庭執行職務。
中　　華　　民　　國　　111 　年　　9 　　月　　21　　日
                  刑事第二庭審判長法  官  黃永勝
　　　　　　　　　　　　　　　　　法  官  陳盈孜
　　　　　　　　　　　　　　　　　法  官  劉致欽
以上正本證明與原本無異。
如不服本判決，應於收受送達後20日內向本院提出上訴書狀，並
應敘述具體理由。其未敘述上訴理由者，應於上訴期間屆滿後20
日內向本院補提理由書（均須按他造當事人之人數附繕本）「切
勿逕送上級法院」。
                                  書記官 魏翊洳
中　　華　　民　　國　　111 　年　　9 　　月　　21　　日
附錄本案論罪科刑法條：
中華民國刑法第321條
犯前條第1項、第2項之罪而有下列情形之一者，處6月以上5年以
下有期徒刑，得併科50萬元以下罰金：
一、侵入住宅或有人居住之建築物、船艦或隱匿其內而犯之。
二、毀越門窗、牆垣或其他安全設備而犯之。
三、攜帶兇器而犯之。
四、結夥三人以上而犯之。
五、乘火災、水災或其他災害之際而犯之。
六、在車站、港埠、航空站或其他供水、陸、空公眾運輸之舟、
    車、航空機內而犯之。
前項之未遂犯罰之。
中華民國刑法第339條之2
（違法由自動付款設備取得他人之物之處罰）
意圖為自己或第三人不法之所有，以不正方法由自動付款設備取
得他人之物者，處3年以下有期徒刑、拘役或30萬元以下罰金。
以前項方法得財產上不法之利益或使第三人得之者，亦同。
前二項之未遂犯罰之。